臺灣臺南地方法院交通事件裁定　　　　 96年度交聲字第342號
移送機關　　交通部公路總局嘉義區監理所麻豆監理站
異議人即
受處分人　　甲○○
上列受處分人因違反道路交通管理處罰條例案件，對於交通部公
路總局嘉義區監理所麻豆監理站民國92年月19日所為之裁決處分
（處分案號：麻監裁罰字第裁75-M00000000號），聲明異議，本
院裁定如下：
    主  文
異議駁回。
    理  由
一、原處分意旨略以：異議人於民國（下同）90年9月2日駕駛車
    牌號碼TI-5336號自小客車行經台20線國八道口因開車未繫
    安全帶遭台南縣警察局新化分局員警製單舉發，因異議人未
    遵期繳納罰鍰，移送機關乃於92年9月19日處以罰鍰新台幣
    （下同）1,500元，並諭知若未於92年10月19日前繳納上開
    罰鍰，自92年10月20日吊扣執照2個月，並限期於92年11月3
    日繳送駕駛執照，若逾期未於92年11月3日前繳送駕駛執照
    ，自92年11月4日起吊銷駕駛執照，並逕行註銷駕駛執照，
    駕駛執照經註銷後，自92年11月4日起一年內不得重新考領
    駕駛執照之處分，而上開處分之裁決書已因異議人蓋章簽收
    而生合法送達之效力等語。
二、聲明異議意旨略以：異議人駕駛牌照號碼TI-5336號自小客
    車，於90年9月2日0時45分，在台20線國8道口，因「開車未
    繫安全帶」經台南縣警察局新化分局警備隊以南縣警交字M0
    0000000號通知單攔檢製單舉發，嗣經移送機關依道路交通
    管理處罰條例第31條第1項之規定予以裁決處罰。然因異議
    人由於長期在外，不知罰單已寄於家中，家中父母或許不知
    亦或忘記為異議人提訴，故異議人並不知情遭裁決處罰一事
    ，直至駕照換發始了解駕照已被吊銷，此處罰實過於嚴苛，
    為此聲明異議，請求撤銷原處分等語。
三、按受處分人，不服道路交通管理處罰條例第八條主管機關所
    為之處罰，得於接到裁決書之翌日起二十日內，向管轄地方
    法院聲明異議，道路交通管理處罰條例第87條第1項定有明
    文。
四、經查：異議人於上開時、地有開車未繫安全帶之違規事實，
    有台南縣警察局90年9月2日南縣警交字第M00000000號舉發
    違反道路交通管理事件通知單1份在卷可參，而該舉發通知
    單係當場由值勤警員交由異議人收受，亦經異議人陳稱在卷
    （見本院96年6月6日訊問筆錄），且異議人對上開違規事實
    亦不爭執，因此，異議人有前述違規行為，自堪認定。然異
    議人並未依上開舉發單之記載於應到案日期即90年9月17日
    前繳納罰鍰，因此，移送機關乃以其違規事實明確，依92年
    9 月19日之道路交通管理處罰條例第31條第1項、第65條第1
    項第3款等規定，處以1,500元罰鍰，並諭知若未於92年10月
    19 日前繳納上開罰鍰，自92年10月20日吊扣執照2個月，並
    限期於92年11月3日繳送駕駛執照，若逾期未於92年11月3日
    前繳送駕駛執照，自92年11月4日起吊銷駕駛執照，並逕行
    註銷駕駛執照，駕駛執照經註銷後，自92年11月4日起一年
    內不得重新考領駕駛執照之處分，有該監理站92年9月19日
    麻監裁罰字第裁75-M00000000號違反道路交通管理事件裁決
    書1份存卷可憑；而本件裁決書，係於翌日即92年9月20日送
    達至異議人戶籍地即臺南縣新化鎮拔里拔林270號，並
    以蓋有異議人印章之方式收受等情，復有中華民國郵政掛號
    函件收據1紙附卷可參，堪認已生合法送達之效力。雖異議
    人辯稱收受裁決書之印章並非其交給郵政人員蓋章，可能係
    父母親代為收受，事後父母親並未將裁決書轉交，其並不知
    有裁決書一事等語，然異議人之父黃丞宏、母黃李錦雀於上
    開裁決書92年9月20日送達時係與異議人同居於異議人上開
    戶籍地，且分別為30年10月13日生、33年5月10日生，各年
    僅61歲、59歲，難認無辨別事理之能力，有戶籍謄本1份在
    卷可稽，縱該裁決書係由異議人之父母持異議人之印章代為
    收受，依行政程序法第73條第1項之規定：「於應送達處所
    不獲會晤應受送達人時，得將文書付與有辨別事理能力之同
    居人、受僱人或應送達處所之接收郵件人員。」，亦已生合
    法送達之效力。而異議人卻遲至96年4月30日，始具狀向移
    送機關聲明異議，有聲明異議狀上之移送機關收文戳章足資
    佐證，是異議人聲明異議時，已逾前述道路交通管理處罰條
    例第87條第1項所規定之20日期間。從而，本件之異議經核
    顯不合法律上之程序，且亦無從補正，故應予以駁回。
五、據上論斷，應依道路交通案件處理辦法第18條，裁定如主文
    。
中　　華　　民　　國　　96　　年　　10　　月　　9 　　日
　　　　　　　　　　　　　　　交通法庭法　官　陳淑勤
以上正本證明與原本無異
如不服本裁定應於送達後5日內向本院提出抗告狀
      　　　　　　　　　　　　　      書記官　陳金堂
中　　華　　民　　國　　96　　年　　10　　月　　9 　　日
